en: illipe oil, illipe
de: Illipebutter
fi: illipeöljy
fr: illipé, huile d'illipé, graisse d'illipé, huile végétale d'illipé, graisses végétales d'illipe, matières grasses végétales d'illipe, matière grasse d'illipe
hr: illipe ulje
hu: illipeolaj, illipe olaj
it: olio di illipe
uk: Ілліпе

en: linseed oil, flaxseed oil
ar: زيت بذر الكتان
be: Ільняны алей
bg: олио от ленено семе
ca: oli de llinosa
cs: Lněný olej
da: Linolie
de: Leinöl
el: Λινέλαιο
eo: Linoleo
es: aceite de linaza
et: Linaõli
fa: روغن بزرک
fi: pellavaöljy, pellavansiemenöljy, liinaöljy
fr: huile de lin, huile végétale de lin
fy: Lynoalje
hr: laneno ulje
hu: lenmagolaj, lenolaj
it: olio di lino
ja: 亜麻仁油
kn: ಅಗಸೆ ಎಣ್ಣೆ
ko: 아마인유
lt: Sėmenų aliejus
nb: linolje
nl: lijnzaadolie
nn: Linolje
oc: Òli de lin
pl: olej lniany
pt: óleo de linhaça
ro: Ulei de in
ru: Льняное масло
sl: Laneno olje
sv: Linolja, linfröolja
te: అవిసె నూనె
th: น้ำมันเมล็ดฝ้าย
tr: Keten yağı
tt: Җитен мае
uk: Лляна олія
uz: Zigʻir moyi
vi: Dầu lanh
zh: 亞麻子油

en: organic linseed oil
fi: luomu pellavaöljy
hr: organsko laneno ulje
hu: bio lenmagolaj
it: olio di lino biologico
nl: olie van biologisch geteelde zaden van de vlasplant

en: mango kernel oil, mango oil, mango kernel
de: Mangokernöl
es: aceite de mango, aceite de semillas de mango, aceite de semilla de mango, semilla de mango, aceite de semillas de mango
fi: mangoydinöljy, mangoöljy
fr: huile de noyaux de mangue, huile végétale de noyau de mangue, graisses végétales de noyaux de mangue, matières grasses de noyaux de mangue, matières grasses végétales de noyaux de mangue, graisses végétales de noyau de mangue, matières grasses de noyau de mangue, graisses végétales de mangue, matières grasses végétales de mangue, matières grasse de mangue, huile de mangue, huile végétale de mangue
hr: mangove koštice
hu: mangómagolaj, mangóolaj
it: Burro di mango

en: palm oil and fat
bg: палмово масло и мазнини
ca: Oli i greix de palma
cs: Palmový olej a tuk
da: palmeolie og fedt
de: palmöl und Palmfett, Palmöl und Fett
es: Aceite y grasa de palma
fi: palmuöljy ja -rasva
fr: huile et matière grasse de palme, Matieres grasses et huile végétale de palme
he: שמן ושומן דקלים
hr: palmino ulje i mast
hu: pálmaolaj és -zsír, pálmaolaj és pálmazsír, pálmaolaj és zsír
it: olio e grasso di palma
lv: palmu eļļa un tauki
nb: palmeolje og fett
nl: palm olie en vet
pl: Olej i tłuszcz palmowy
pt: Óleo de Palma e gordura, Óleo de Palma e lípido
ru: Пальмовое масло и жир
sv: Palmolja och fett
tr: palmiye yağı ve yağ
uk: Пальмова олія і жири

en: non hydrogenated palm fat, unhydrogenated palm fat
bg: нехидрогенирана палмова мазнина
da: ikke-hydrogeneret palmefedt
de: ungehärtetes Palmfett, Palmfett ungehärtet
es: grasa de palma no hidrogenada
hr: nehidrogenizirana palmina mast
it: grasso di palma non idrogenato
nl: Niet gehydrogeneerd palmvet

en: palm kernel oil and fat
cs: palmojádrový olej a tuk
da: palmekerneolie og -fedt
de: Palmkernöl und Fett
es: aceite y grasa de palmiste
fi: palmuydinöljy ja -rasva
fr: Huile et matière grasse de palmiste
hr: ulje i mast palminih koštica
hu: pálmamagolaj és -zsír
it: Oli e grassi di palmisti
lv: palmu kodolu eļļa un tauki
nl: palmpitolie en vet
pl: oleje i tluszcze z ziaren palmy

en: milk fat substitute
da: mælkefedtserstatning
de: Milchfett-Ersatz
hr: zamjena za punomasno mlijeko
it: sostituto dei grassi del latte
ru: заменитель молочного жира

en: cocoa butter substitute
de: Kakaobutter-Ersatz
hr: zamjena za kakao maslac
it: sostituto del burro di cacao
ru: заменитель масла какао, заменитель какао масла, эквивалент масла какао, заменитель какао масла лауринового типа

en: palm oil, palmoil, sustainable palm fruit oil, palm vegetable oil, vegetable palm oil
ar: زيت النخيل
be: Пальмавы алей
bg: Палмово масло
ca: Oli de palma, oli vegetal de palma
cs: palmový olej
cz: palmu olejovou
da: Palmeolie
de: Palmöl, Ölpalme
el: φοινικέλαιο
eo: Palmoleo
es: aceite de palma, aceite vegetal de palma
et: Palmiõli
eu: Palmondo olio
fa: روغن نخل
fi: Palmuöljy, sg-palmu
fr: huile de palme, huile végétale de palme, huile palmique
ga: Ola phailme
gl: Aceite de palma
he: שמן דקלים
hi: ताड़ का तेल
hr: palmino ulje, ulja od palme, palminog ulja
hu: pálmaolaj
id: Minyak sawit
is: pálmaolía
it: olio di palma, olio vegetale di palma
ja: パーム油
ka: პალმის ზეთი
kg: Muamba
ko: 팜유
ln: Mafúta ma mbíla
lt: Alyvpalmių aliejus, palmių aliejus
lv: palmu eļļa
mk: Палмино масло
ml: പാമോയിൽ
ms: Minyak kelapa sawit
nb: Palmeolje
nl: palmolie, palm olie
nn: Palmeolje
no: palmeolje
oc: Òli de palma
pl: Olej palmowy, olej roślinny palmowy, oleje roślinne palmowy
pt: óleo de palma, óleo de palmeira, óleo vegetal de palma
ro: Ulei de palmier, ulei vegetal de palmier
ru: Пальмовое масло, масло пальмовое, пальмовое масло и его фракции, масло растительное пальмовое
sk: Palmový olej
sr: Палмино уље
sv: Palmolja
sw: Mawese
ta: செம்பனை எண்ணெய்
te: పామాయిల్
th: น้ำมันปาล์ม
tr: Palm yağı, hurma yağı
tt: Пальма мае
uk: Пальмова олія
vi: Dầu cọ
zh: 棕榈油

en: refined palm oil
bg: рафинирано палмово масло
de: Raffiniertes Palmöl
es: Aceite de palma refinado
fr: huile de palme raffinée
hr: rafinirano palmino ulje
it: Olio di palma raffinato
nl: Verfijnde palmolie
pl: olej palmowy rafinowany, rafinowany olej palmowy

en: modified palm oil
bg: модифицирано палмово масло
de: Modifiziertes Palmöl
es: Aceite de palma modificada
fi: muunnettu palmuöljy
fr: huile de palme modifiée, huile de palme transformée
hr: modificirano palmino ulje
hu: módosított pálmaolaj
it: Olio di palma modificato
nl: Gemodificeerde palmolie

en: red palm fruit oil
hr: ulje ploda crvene palme
it: olio di palma rossa

en: organic palm oil
bg: био палмово масло
de: ökologisch hergestelltes Palmöl
es: Aceite de palma orgánico
fi: luomu palmuöljy
fr: huile de palme biologique
hr: organsko palmino ulje
hu: bio pálmaolaj
it: olio di palma biologico
nl: biologische palmolie
ru: Органическое пальмовое масло

en: sustainable palm oil, sustainable palm fruit oil, sustainable palm
fr: huile de palme issue de plantations durables et certifiées
hr: održivo palmino ulje
sv: hållbarhetscertifierad palmolja

en: fractionated palm oil
bg: фракционирано палмово масло
de: Fraktioniertes Palmöl
es: aceite de palma fraccionado, aceite de palma fraccionada
fr: Huile de palme fractionnée
hr: frakcioniranog palminog ulja
it: olio di palma frazionato

en: fractionated and interesterified palm oil
es: aceite de palma interestificado y fraccionado
hr: frakcioniranog i interesterificiranog palminog ulja
it: olio di palma frazionato e interesterificato

en: palm
bg: палмова, палмово, палма
cs: Palmový
da: palme
de: Palm, Palme
es: palma
fi: palmu
fr: palme
he: דקל
hr: palma, palmina, palmine, palmino
hu: pálma
it: palma
ja: パーム
lt: palmių
lv: palma
nb: palme
nl: palm
pl: palma
pt: palma
ro: palmier
ru: пальмовое
sk: palma
sl: palmovo
sv: Palm

en: palm olein, palmolein, palmolein oil
bg: палмов олеин
de: Palmolein
es: oleína de palma
fi: palmuoleiini
fr: Oléïne de palme
hr: palmin olein
it: oleina di palma
nl: Palmoleïne
pt: oleína de palma
th: น้ำมันปาล์มโอเลอิน

en: refined palmolein oil
hr: rafinirano palmoleinsko ulje
it: olio di palmoleina raffinato